# 资产入账价值

提问人：jangyanbo 时间：2017-06-17 00:11:48
陈老师好！甲公司购买乙方公司（不是关联关系），乙公司目前不构成业务状态，加入乙公司经过平评估后的资产价值（成本法评估或者是市价法评估） 100 万元，整体企业价值收益法评估是 120 万元，甲公司的购买价格为 150 万元， 问题 1 、甲公司如何对购买的乙公司的资产分摊 150 万元的对价呢 问题 2 、假如分摊后某一资产的入账价值是 50 万元，市价法评估时的价值是 20 万元，在经济意义上如何理解二者的差呢！

回答人：chenyiwei
1 、既然不构成业务，为何能用收益法评估？这是否矛盾？ 2 、如果可用收益法对标的资产进行评估，且评估值合理，则应将收购价格按照被收购的各项资产、负债的公允价值之比在不同的资产、负债项目之间分配。如果属于“单一资产实体”的，则这部分增值全部归属于其中的核心资产。但因为购买价格高于收益法评估值，需在期末谨慎地进行减值测试。